【裁判字號】    99,易,1515
【裁判日期】    990615
【裁判案由】    竊盜
【裁判全文】
臺灣臺中地方法院刑事判決              99年度易字第1515號
公  訴  人  臺灣臺中地方法院檢察署檢察官
被      告  甲○○
上列被告因竊盜案件，經檢察官提起公訴（99年度偵緝字第785
號），本院判決如下：
    主    文
甲○○犯加重竊盜未遂罪，累犯，處有期徒刑壹年。
    犯罪事實
一、甲○○前曾因強盜案件，於民國93年2月16日，經臺灣臺中
    地方法院已92年度訴字第911號，判處有期徒刑3年10月確定
    ，於95年5月26日縮短刑期假釋，假釋期間付保護管束，嗣
    經同院裁定撤銷假釋，於96年7月30日入監執行，復因竊盜
    案件，於95年10月18日，經臺灣南投地方法院以95年度投刑
    簡字第572號，判處有期徒刑5月確定，二罪接續執行至98年
    1 月18日執行完畢出監。詎仍不知悔改，復意圖為自己不法
    之所有，於98年6月16日凌晨某時，以攀爬路燈之方式侵入
    臺中市西屯區○○○○街142號乙○○住處3樓樓頂，持一旁
    之木棍將三樓頂鐵柵門之鐵板破壞使之變形後，伸手將鐵柵
    門之門栓打開侵入屋內，先進入一樓廚房拿取菜刀一把，再
    登上2樓臥室拿取剪刀一把，皆為客觀上足以危害生命身體
    安全之兇器，並以之為工具將鐵櫃撬開翻找財物，但僅能找
    到證件而未覓得具有價值之財物，而未得手，甲○○乃自一
    樓廚房後門離開。嗣乙○○於當日5時30分許起床更衣時，
    發現二樓臥室內之鐵櫃被撬開，且床上散落各項證件，始發
    現屋內遭人侵入，乃報警偵辦，經警在鐵櫃內採得指紋，因
    而循線查獲上情。
二、案經台中市警察局第六分局報請台灣台中地方法院檢察署檢
    察官偵查起訴。
    理    由
一、訊據被告甲○○對於上開犯罪事實業於警詢、偵訊中及本院
    審理時坦承不諱，核與被害人乙○○於警詢時指述及檢察官
    官訊問時證述之情節相符，復有臺中市警察局第六分局現場
    勘查報告、勘查採證同意書、現場物品清單、現場照片10張
    、刑事案件證物採驗紀錄表及內政部警政署刑事警察局鑑驗
    書各1紙等在卷可稽，足見被告自白與事實相符，堪以採信
    。從而，本件事證明確，被告犯行洵堪認定，應依法論科。
二、按刑法上所謂夜間，為日出前日沒後，被告於上開所示時間
    進入被害人住處係在該日日沒後，是被告竊盜時為刑法所稱
    之夜間。次按刑法第321條第1項第3款之攜帶兇器竊盜罪，
    係以行為人攜帶兇器竊盜為其加重條件，此所謂兇器，其種
    類並無限制，凡客觀上足對人之生命、身體、安全構成威脅
    ，具有危險性之兇器均屬之，且祇須行竊時攜帶此種具有危
    險性之兇器為已足，並不以攜帶之初有行兇之意圖為必要（
    最高法院79年臺上字第5253號判例要旨可供參照）。又預備
    行為與未遂犯之區別，以已、未著手於犯罪之實行為標準，
    所謂著手，即指犯人對於犯罪構成事實開始實行而言，是關
    於竊盜行為之著手，係以已否開始財物之搜尋為要件，最高
    法院94年度台上字第6989號判決意旨可資參照。查本件被告
    進入被害人住處後持被害人住處內之菜刀及剪刀各一把，乃
    係鋼、鐵製品，可用以揮刺、擊打，足以傷害人之生命，客
    觀上顯足以對人身安全構成威脅，是該工具應屬刑法第321
    條第1項第3款所稱之「兇器」甚明。又被告已在被害住處內
    將臥室內之鐵櫃撬開翻找財物行竊一節，業據被告供述明確
    ，是被告已達於竊盜罪犯罪事實構成要件之著手階段，實屬
    甚明。是核被告所為，係犯刑法第321條第2項、第1項第1款
    、第2款、第3款之加重竊盜未遂罪。另被告有如首開犯罪事
    實欄內所載有期徒刑執行完畢而出監等情，有臺灣臺中地方
    法院檢察署刑案資料查註紀錄表及臺灣高等法院被告前案紀
    錄表各一份在卷可參，其於有期徒刑執行完畢後5年內，再
    故意犯本件有期徒刑以上之罪，為累犯，應依法加重其刑，
    又其犯加重竊盜罪部分，因尚未發生犯罪結果，係未遂犯，
    依刑法第25條第2項規定減輕其刑，並先加重後減輕之。爰
    審酌被告前已有竊盜、強盜前科，猶不知悔改，竟不思以己
    力圖謀生存，再度因私利即恣意竊取他人之物品，行為殊無
    足取，並且係在凌晨深夜潛入有人居住之住處持菜刀、剪刀
    於臥室內行竊，惡性非輕，惟念及其犯後坦認犯行，態度尚
    可，暨考以其僅達於著手竊盜之未遂階段，尚未竊得財物，
    並未有所利得等一切情狀，量處如主文所示之刑。被告作案
    用之木棍、菜刀、剪刀各一把（未扣案），雖供犯罪所用，
    惟不屬被告所有，不予沒收，附此敘明。
據上論斷，應依刑事訴訟法第299條第1項前段，刑法第321條第2
項、第1項第1款、第2款、第3款、第47條第1項、第25條，判決
如主文。
本案經檢察官丙○○到庭執行職務。
中    華    民    國     99    年    6    月    15    日
                  刑事第十三庭    法  官  劉邦繡
上正本證明與原本無異。
如不服本判決，應於收受送達後10日內向本院提出上訴書狀（應
敘述具體理由並附繕本）。
上訴書狀如未敘述理由，應於上訴期間屆滿後20日內補提理由書
於本院。
                                書記官  何俞瑩
中    華    民    國    99    年    6     月    22    日
附錄論罪科刑法條
中華民國刑法第321條
（加重竊盜罪）
犯竊盜罪而有左列情形之一者，處 6 月以上、 5 年以下有期徒
刑：
一、於夜間侵入住宅或有人居住之建築物、船艦或隱匿其內而犯
    之者。
二、毀越門扇、牆垣或其他安全設備而犯之者。
三、攜帶兇器而犯之者。
四、結夥三人以上而犯之者。
五、乘火災、水災或其他災害之際而犯之者。
六、在車站或埠頭而犯之者。
前項之未遂犯罰之。

司法院資訊處製作；財團法人民間司法改革基金會備份。
